臺灣臺中地方法院刑事判決　　　　　　　　　　　　　九十三年度易緝字第四號
　　公　訴　人　臺灣臺中地方法院檢察署檢察官
　　被　　　告　乙○○
右列被告因加重竊盜等案件，經檢察官提起公訴（九十一年度偵字第一六八四一號）
，本院判決如左：
    主  文
乙○○無罪。
    理  由
一、公訴意旨略以：被告乙○○與郭文智（業經本院判處有期徒刑一年六月，現上訴
    於臺灣高等法院臺中分院中）、丁○○（業經臺灣高等法院臺中分院判處有期徒
    刑二年六月確定）組成竊車勒贖集團，由丁○○負責以其所有客觀上足供兇器使
    用之十字型螺絲起子、一字型螺絲起子、扳手、勾子，及利用手電筒照明，撬開
    車門之方式下手行竊，每次作案並以一晚新臺幣（下同）二千五百元之代價僱請
    郭文智負責把風，自民國（下同）九十一年六月間起至六月底止，連續在臺中縣
    市等地竊取不詳姓名之人所有之自用小客車（除車牌號碼ＱＫ─八五七二號、Ｐ
    Ｈ─四０八八號、Ｂ七─三六七二號小客車外）後藏放，並將竊得小客車之車籍
    、車主資料等交予乙○○，由乙○○負責以電話聯絡車主，要求車主將三萬元不
    等之金額匯入乙○○所指定之帳戶內，否則將放火燒車或加以解體，而以上開言
    詞威嚇車主，使車主因恐蒙受更大損失，心生畏懼而依指示付款。因認被告乙○○涉犯攜帶兇器竊盜、恐嚇取財罪嫌云云
二、按犯罪事實應依證據認定之，無證據不得認定犯罪事實；又被告或共犯之自白，
    不得作為有罪判決之唯一證據，仍應調查其他必要之證據，以察其是否與事實相
    符，刑事訴訟法第一百五十四條第二項、第一百五十六條第二項定有明文。又按
    刑事訴訟法第一百六十一條已於民國九十一年二月八日修正公布，其第一項規定
    ：檢察官就被告犯罪事實，應負舉證責任，並指出證明之方法。因此，檢察官對
    於起訴之犯罪事實，應負提出之證據及說服之實質舉證責任。倘其所提出之證據
    ，不足為被告有罪之積極證明，或其指出之證明方法，無從說服法院以形成被告
    有罪之心證，基於無罪推定之原則，自應為被告無罪判決之諭知。又認定犯罪事
    實所憑之證據，無論係直接證據或間接證據，其為訴訟上之証明，須於通常一般
    之人均不致有所懷疑，而得確信其為真實之程度者，始得據為有罪之認定，倘其
    証明尚未達到此一程度，而有合理之懷疑存在，復無其他調查途逕可尋，法院即
    應為無罪之判決，最高法院七十六年台上字第四九八六號判例可資參照。
三、被告乙○○經合法傳喚而未到庭，惟其前於本院矢口否認右揭竊盜、恐嚇取財犯
    行。公訴人以被告乙○○涉犯上開罪嫌，無非以共同被告丁○○之警詢、偵訊、
    本院及臺灣高等法院臺中分院訊問為據，及丁○○知悉被告乙○○的女友叫「小
    玉」（即己○○），及清楚道出「小玉」之上班地點為「ＯＬＤ  ＰＵＢ」，顯
    見被告乙○○與丁○○當時之交情匪淺；復有扣案之贓物領據二紙、提款明細表
    一張、吳慧珍帳戶之金融卡一張、紙條一張及扣案丁○○所有之作案工具十字螺
    絲起子、一字螺絲起子、扳手、手電筒、勾子各一支扣案可佐，固非無據。惟查
    ：
（一）扣案之贓物認領保管單二紙，分係被害人甲○○、戊○○出具之贓物認領保管
      單；扣案之提款明細表一張、金融卡一張及紙條一張，分係共同被告丁○○提
      領被害人丙○○匯款之提款明細表、被害人丙○○遭恐嚇而獲指示匯款之帳號
      之金融卡、及由被害人丙○○提出之丁○○用以通知被害人丙○○聯繫之紙條
      一張，是上開扣案之贓物認領保管單、提款明細表、金融卡及紙條，雖足為證
      明被害人甲○○、戊○○、丙○○於九十二年七月一日、四日遭失竊小客車及
      被害人丙○○遭恐嚇取財之佐證，惟上開遭竊及遭恐嚇取財之時間既係於九十
      二年七月一日、四日，即與被告乙○○等人是否有於同年六月間起至六月底止
      之竊盜、恐嚇取財犯行無涉，不足證明被告乙○○及共同被告郭文智、丁○○
      有於同年六月間起至六月底止有竊盜、恐赫取財之犯行。而依扣案之十字螺絲
      起子、一字螺絲起子、扳手、手電筒、勾子各一支，亦無從認定被告乙○○及
      共同被告郭文智、丁○○，於九十二年六月間起至同月底止，確實有為加重竊
      盜、恐嚇取財犯行之認定。
（二）再公訴人起訴之被告乙○○與同案被告郭文智、丁○○共組竊車勒贖集團，自
      九十一年六月間起至同月底止之加重竊盜、恐嚇取財犯行部分，就竊盜之時間
      、地點、行竊之小客車車牌號碼、被害車主姓名、遭恐嚇取財之時間、地點、
      不詳車主遭恐嚇後匯款金額、匯款至何帳戶等事實，均屬不詳，公訴人亦未能
      舉證證明被告此部分犯行確有上開資料存在之任何積極證據，既無被害人之匯
      款資料，亦無被告乙○○或同案被告郭文智、丁○○為恐嚇取財犯行所使用之
      電話號碼、與被害人之通聯紀錄及取得被害人贖金之帳戶號碼，則被告乙○○
      究是否於此段期間，有為竊盜、恐嚇取財犯行，而確有被害人存在，均屬有疑
      。且查，依共同被告丁○○自警詢、偵訊及法院訊問，雖就此段期間之行竊犯
      行坦承不諱，惟僅概括自白稱：我與「阿國」犯下近十餘起汽車竊盜及恐嚇取
      財案件。何時何地竊車，有一些我記不起來」（九十一年七月四日警訊）。於
      九十一年六月初開始與「阿國」犯案，是「阿國」叫我去竊車，我於竊得後再
      將車主資料給「阿國」，由「阿國」與車主聯繫勒索贖款，我每竊得一部車就
      有一萬元之酬勞。我共竊得約五部自小客車，並將資料交給「阿國」，但「阿
      國」跟我說僅有兩部勒贖得逞，得款多少我不知道，他只有照約定之一萬元給
      我而已，時間約於九十一年六月二十日前作案的（九十一年七月十二日警訊）
      。我們大概偷了十一、二輛汽車（九十一年七月四日偵訊）。竊取被害人的車
      子有得手的有七部等語（九十一年九月三日本院訊問），遍查全卷，依共同被
      告丁○○之供述，亦無從究明自九十一年六月間起至同月底止之確切之行竊之
      時間、地點、遭竊之小客車數量、車牌號碼、被害車主姓名、遭恐嚇取財之時
      間、地點、不詳車主遭恐嚇後匯款金額、匯款至何帳戶等事實，自難僅以共同
      被告丁○○上開語焉不詳之自白，遽即就此部分為確有被害人存在，亦不足為
      被告乙○○等人確自九十一年六月間起至六月底止確有加重竊盜、恐嚇取財犯
      行之認定。
（三）縱共同被告丁○○知悉被告乙○○之女友為小玉，且二人於九十一年六月底有
      金錢往來，亦難認定被告乙○○確有與丁○○基於犯意聯絡，於九十一年六月
      間有竊取不詳姓名之被害人之車輛之事；且查，證人己○○亦否認有拿錢給丁○○之事。是共同被告丁○○既無法指出任何足證有被害人存在之資料，僅依
      共同被告丁○○認識乙○○乙節及依上開共同被告丁○○之陳述，實不足為被
      告乙○○有為本件犯行之認定。
（四）綜上所述，本件證據不足證明被告乙○○有自九十一年六月間起至同月底止之
      加重竊盜、恐嚇取財犯行，依前揭規定，爰依法為無罪之諭知。
（五）被告經合法傳喚，無正當理由不到庭，爰依刑事訴訟法第三百零六條，不待其
      陳述逕行判決，附此敘明。
據上論斷，應依刑事訴訟法第三百零一條第一項前段、第三百零六條，判決如主文。
中      華      民      國    九十三    年      四      月     三十     日
                                        臺灣臺中地方法院刑事第十庭
                                            審判長法官  郭  瑞  祥
                                                  法官  江  奇  峰
                          法官  黃  家  慧
右正本證明與原本無異。
如不服本判決，應於判決送達後十日內向本院提出上訴狀，上訴於臺灣高等法院臺中
分院( 須附繕本 )。
                                                  書記官
中      華      民      國    九十三    年      四      月     三十     日
